# 产品成本在中转过程中的确认

提问人：城池营垒 时间：2023-10-09 10:27:22
请教一个问题，母公司产品在完工后，会从公司A地送到B地仓库，在客户提出需求时，从B地仓库发货至客户仓库，B地是客户所在地，母公司在该地有一家子公司及子公司的仓库B。现在子公司已经没有生产业务了，仓库B及子公司的人员都是在为母公司送到该仓库的产成品服务，进行存货的收发存管理。请问，子公司的人工和制费该如何处理。目前企业自己是把人工和制费确认为主营成本，因为子公司自己已经没有生产了，成本归集没有材料的归集，一眼就能看出问题来。在不考虑挂往来的前提下，是否子公司可以确认为管理费用，在合并报表层面调整到主营业务成本？

回答人：chenyiwei
子公司相当于专业的仓储服务公司，其收入为来源于母公司的仓储费。在关联交易定价公允的前提下，子公司可以就此确认提供仓储服务的收入（属于在一段时间内履约，即“客户在企业履约的同时即取得并消耗企业履约所带来的经济利益”），对应的仓库折旧、人工成本等为维持仓库正常运营所必需的支出计入营业成本。
在母公司的合并报表中，抵销内部交易未实现损益，将子公司确认的营业成本调整到管理费用。